【裁判字號】    90,毒抗,373
【裁判日期】    900606
【裁判案由】    聲請觀察勒戒
【裁判全文】
臺灣高等法院臺中分院刑事裁定                      九十年度毒抗字第三七三號
    抗  告  人
    即  被  告  甲○○
右抗告人即被告因違反毒品危害防制條例案件，不服臺灣彰化地方法院中華民國九十
年四月十六日九十年度毒聲字第一五二一號裁定（臺灣彰化地方法院檢察署檢察官聲
請案號：九十年度毒偵字第一二八八號），提起抗告，本院裁定如左：
    主  文
抗告駁回。
    理  由
一、按安非他命屬毒品危害防制條例第二條第二項第二款之第二級毒品，施用之者則
    犯同條例第十條第一項之罪，而犯該條項之罪者，檢察官應先將被告送勒戒處所
    觀察、勒戒，其期間不得逾一個月，毒品危害防制條例第二十條第一項定有明文
    ；復按檢察官依上開條文規定命送勒戒處所前段觀察、勒戒處分者，應先向法院
    聲請裁定，觀察勒戒處分執行條例第三條第一項亦著有明文。
二、經查：抗告人即被告甲○○（下稱抗告人）於民國（下同）九十年一月三十一日
    之前四日內某時點，在不詳地點施用第二級毒品安非他命，為警於同年一月三十
    一日，在彰化縣警察局北斗分局接受定期檢驗有安非他命陽性反應，雖抗告人否
    認右揭犯行，惟查抗告人於查獲後所採之尿液經送檢驗後有毒品安非他命陽性反
    應，有長昕生活事業股份有限公司之濫用藥物尿液檢驗報告附卷可稽，故原審法
    院依臺灣彰化地方法院檢察署檢察官之聲請（九十年度毒偵字第一二八八號）而
    以抗告人所辯顯不足採信，其施用第二級毒品安非他命犯行堪以認定，依上開規
    定裁定命抗告人入勒戒處所觀察、勒戒，核無違誤。抗告人抗告意旨略以：抗告
    人自前案施用毒品安非他命經查獲後，即未再施用安非他命，且本件抗告人於抗
    告前至彰化縣永成醫事檢驗所，請求檢驗尿液結果並未呈有安非他命陽性反應，
    是抗告人顯無施用第二級毒品安非他命，認原審裁定不當，請求撤銷原裁定。惟
    查：依上開長昕生活事業股份有限公司之濫用藥物尿液檢驗報告所示，抗告人之
    尿液既存有毒品安非他命反應，依安非他命吸入人體後一般最長僅能在人體內留
    存九十六小時（即四日）以觀，抗告人於八十九年九月十八日之前九十六小時內
    顯有施用第二級毒品安非他命情事，應堪認定。抗告人抗告意旨雖謂其先前至彰
    化縣永成醫事檢驗所，請求檢驗尿液結果並未呈有陽性反應，惟查卷附彰化縣永
    成醫事檢驗所之尿液檢驗報告係九十年四月二十三日檢驗，固能證明抗告人於九
    十年四月二十三日前四日內未施用安非他命，惟未能證明九十年一月三十一日前
    四日內未施用安非他命，是抗告人上開辯解，無非卸責之詞，委不足取，綜上所
    述，抗告人之抗告，為無理由，應予駁回。
三、據上論斷，應依刑事訴訟法第四百十二條，裁定如主文。
中      華      民      國      九十       年     六     月      六     日
                                臺灣高等法院臺中分院刑事第三庭
                                      審判長法  官  方  艤  駐
                                            法  官  劉  連  星
                                            法  官  胡  忠  文
右正本證明與原本無異。
不得再抗告。
                                            書記官  粘  銘  環
中      華      民      國      九十       年     六     月     八      日
                                                                        Ｒ


司法院資訊處製作；財團法人民間司法改革基金會備份。
